最高法院刑事判決　　　　　　一○○年度台上字第六七八七號
上　訴　人　王○○　姓名年籍詳.
上列上訴人因妨害性自主案件，不服台灣高等法院中華民國一○
○年十月七日第二審更審判決（一○○年度侵上更(一)字第一九號
，起訴案號：台灣板橋地方法院檢察署九十七年度偵字第二九五
五四號），提起上訴，本院判決如下：
    主  文
上訴駁回。
    理  由
按刑事訴訟法第三百七十七條規定，上訴於第三審法院，非以判
決違背法令為理由，不得為之。是提起第三審上訴，應以原判決
違背法令為理由，係屬法定要件。如果上訴理由書狀並未依據卷
內訴訟資料，具體指摘原判決不適用何種法則或如何適用不當，
或所指摘原判決違法情事，顯與法律規定得為第三審上訴理由之
違法情形，不相適合時，均應認其上訴為違背法律上之程式，予
以駁回。本件原判決撤銷第一審之科刑判決，改判論處上訴人王
○○連續對於未滿十四歲之女子為性交（一罪）；對於十四歲以
上未滿十六歲之女子為性交（共四罪）各罪刑。已詳敘認定犯罪
事實之依據及憑以認定之理由。並對如何認定：上訴人否認犯罪
所執辯解，不足採信；告訴人Ａ女（姓名年籍詳卷）在警詢中之
證詞，有證據能力；Ａ女在警詢、偵查及歷次審理中所為不利上
訴人之指證，真實可採，至於Ａ女關於被害時間及房間位置之陳
述略有出入部分，不影響Ａ女指證之真實性；證人徐麗麗在原審
前審之證言，不足採取，證人陳嘉臨所證，則不足為有利上訴人
之認定；財團法人私立台北醫學大學受理疑似性侵害事件驗傷診
斷書，記載Ａ女處女膜於三點鐘及九點鐘方向有陳舊性裂傷之情
形，堪為Ａ女指訴之佐證；上訴人就事實欄一之(一)部分，係基於
概括犯意，先後多次對Ａ女為性交行為，有修正前刑法第五十六
條連續犯規定之適用；已依據卷內資料予以指駁及說明，所為之
論斷，與論理法則及經驗法則，尚無不合。從形式上觀察，原判
決並無違背法令之情形存在。查原判決係依憑Ａ女在警詢、偵查
、歷審之指證，暨證人張梅珠、陳俊興分別在偵查、審理中之證
言，及卷附上開性侵害事件驗傷診斷書、台北市政府受理性侵害
案件初步處理紀錄表、台北市性侵害犯罪事件通報表等證據資料
，予以綜合判斷，而認定上訴人犯罪，且已詳敘其取捨證據之依
據及理由，並無單憑Ａ女之指訴即為不利上訴人之認定，亦無判
決不備理由及應於審判期日調查之證據而未予調查之違法情形。
另犯罪之時間，除有特殊情形外，並非構成犯罪事實之要素，有
罪判決關於時間之記載，旨在辨別犯罪之同一性。依其情形，如
無礙於特定犯罪事實之同一性，而與犯罪構成要件、刑罰加減免
除等項不生影響時，即不得據以為違法之指摘。查Ａ女就原判決
事實一之(一)部分雖未能詳記上訴人連續犯罪之逐次日期，致原判
決未詳予認定其各次犯罪時間，惟原判決就上訴人之犯罪時間，
已記載為自民國九十三年八月起至九十四年六月止（即Ａ女升國
小六年級時起至國小畢業時為止），依此項記載，已達於可得確
定之程度，而無礙於犯罪同一性之辨別，縱原判決未逐次予以詳
載，與判決本旨無影響，自不生違背法令之問題。上訴意旨未依
據卷證資料，具體指摘原判決如何違背法令，置原判決之明白論
斷於不顧，仍執陳詞再為事實上之爭辯，並對屬於原審採證認事
之職權行使及於判決結果無影響之事項暨枝節問題，全憑己見，
任意指摘，難謂已符合首揭法定上訴第三審之要件。其上訴違背
法律上之程式，應予駁回。
據上論結，應依刑事訴訟法第三百九十五條前段，判決如主文。
中    華    民    國  一○○  年   十二   月    八    日
                      最高法院刑事第十庭
                          審判長法官  陳  世  淙  
                                法官  陳  東  誥  
                                法官  何  菁  莪  
                                法官  施  俊  堯  
                                法官  洪  曉  能  
本件正本證明與原本無異
                                      書  記  官  
中    華    民    國  一○○  年   十二   月   十二   日
                                                      K